【裁判字號】    92,簡上,90
【裁判日期】    920708
【裁判案由】    毒品危害防制條例
【裁判全文】
臺灣臺北地方法院刑事判決                          九十二年度簡上字第九號
    上  訴  人
    即  被  告  丙○○
    選任辯護人  葉秀美律師
                李玉海律師
                許筱欣律師
右上訴人即被告因違反毒品危害防制條例案件，不服本院九十二年度簡字第二八六號
，中華民國九十二年一月二十四日所為第一審簡易判決（聲請簡易判決處刑案號：臺
灣臺北地方法院檢察署九十一年年度毒偵字第一一三九號），提起上訴，本院管轄第
二審之合議庭判決如左：
    主  文
上訴駁回。
    事  實
一、丙○○明知二亞甲基雙氣安非他命（即ＭＤＡ）係毒品危害防制條例所公告列管
    之第二級毒品，非經許可不得持有，於九十一年六月十三日凌晨一時四十分許，
    在臺北市○○區○○路四段一三八號十二樓之「京華城九一一舞廳」內，收受友
    人戊○○（已成年，業經本院另為裁定觀察、勒戒）所交付之第二級毒品二亞甲
    基雙氣安非他命（即ＭＤＡ）藥錠一顆（毛重０．二一公克）而持有。嗣於同日
    凌晨一時四十五分許，經警在上開舞廳內查獲，並扣得前開第二級毒品二亞甲基
    雙氣安非他命（即ＭＤＡ）藥錠一顆（毛重０．二一公克）。
二、案經臺北市政府警察局松山分局報請臺灣臺北地方法院檢察署檢察官聲請簡易判
    決處刑。
    理  由
一、訊據上訴人即被告丙○○矢口否認有何聲請意旨所指之持有第二級毒品犯行，辯
    稱，我要證明東西不是我的，我也沒有向他要那個東西，我並沒有持有任何東西
    ；我是事後到警察局才知道是搖頭丸；警察他出示證件我就把東西交給他，當時
    戊○○拿東西要給我，我不知道是搖頭丸，警察在後面已經看很久了等語，選任
    辯護人則略以，查獲的東西確實是在上訴人的手掌查獲，他根本不知道那個東西
    是搖頭丸等語，以為辯護。經查：（一）前開有關上訴人於九十一年六月十三日
    凌晨一時四十分許，在臺北市○○區○○路四段一三八號十二樓之「京華城九一
    一舞廳」內，收受友人戊○○所交付之第二級毒品二亞甲基雙氣安非他命即ＭＤ
    Ａ藥錠一顆而持有，嗣於同日凌晨一時四十五分許，經警在上開舞廳內查獲，並
    扣得前開第二級毒品二亞甲基雙氣安非他命等事實，業據戊○○於警訊中陳述明
    確，另自承與上訴人二人原本即在案發地點跳舞，上訴人要向戊○○購買前開毒
    品，但戊○○以無償之代價送給上訴人，交予上訴人手中時，即遭埋伏警員查獲
    等語，有戊○○警訊筆錄可參（見偵查卷宗第十頁背面第七行至第十一行）；（
    二）扣案證物經送鑑驗結果，確實含有ＭＤＡ成分，除有該藥錠一顆（毛重０．
    二一公克）扣案可佐，復有有臺北市政府警察局九十一年十月八日北市鑑毒字第
    六五三號鑑驗通知書一紙附在偵查卷宗可稽（影本，見偵查卷宗第五十頁鑑驗通
    知書），亦核與上訴人於檢察官偵查中所自白警訊筆錄實在等語相符，亦有偵查
    筆錄可佐（見偵查卷宗第三四頁背面）；（三）上訴人於本院審理中改稱並未收
    受戊○○所交付之藥錠，亦未加以持有等語，另舉二名證人即甲○○、乙○○分
    別於本院審理中證稱，案發當時有上訴人、乙○○、甲○○在場；舞廳那時燈光
    蠻暗的；甲○○站在上訴人右手邊，乙○○站在甲○○的右手邊；前面走來一個
    不認識的男子，上訴人是雙手交叉在胸前站著聊天，前面走來的一個男子把他的
    手拉出來，放在他的手心，後來來一個男生把他們手抓住；那時上訴人和我們聊
    天等語，該等證述情節與聲請意旨所訴案發當時之客觀情節，均相符合，且足認
    定上訴人並非主動交出扣案證物，即無自首之情形，前揭上訴人所辯稱警察他出
    示證件我就把東西交給他等語，亦非實在，但對上訴人之主觀犯意罪思，則並無
    積極佐證之價值，而被告獲案後製作筆錄之警員即證人丁○○到庭證稱，上訴人
    當時怎麼陳述，應和（警訊）筆錄一樣，內容要看才知道，現在不記得；他說是
    他的朋友叫什麼又的交給他的，應該是叫戊○○；我們問他知不知道這是什麼東
    西，還問他吃這個做什麼，他回答說吃這個跳舞才會比較快樂；他沒有說買的，
    他說戊○○給他的等語，均有本院訊問筆錄可憑（均見本院九十二年五月八日訊
    問筆錄）。綜前所述，足認定被告確有檢察官所指之持有第二級毒品犯行無訛。
    本件事證已臻明確，被告前開犯行洵堪認定，應予依法論科。
二、核上訴人所為，係犯毒品危害防制條例第十一條第二項之持有第二級毒品罪。上
    訴人雖於本院審理中翻異前詞，態度非佳，惟其所持有之第二級毒品數量非鉅，
    於犯罪後曾坦認犯行，原審據此認為上訴人當時犯後態度良好，尚非違誤等一切
    情狀，量處拘役五十日之刑，並諭知易科罰金之折算標準，以示懲儆。又上訴人
    以前並無前案紀錄，雖合於緩刑之法定要件，但上訴人於獲第一審判決，以其犯
    後態良好而予從輕量刑後，又否認犯行，即難遽認已無再犯之虞，自不宜再邀緩
    刑之寬典，亦此敘明。至於扣案之第二級毒品二亞甲基雙氣安非他命（即ＭＤＡ
    ）藥錠一顆（毛重０．二一公克）為查獲之毒品，應依毒品危害防制條例第十八
    條第一項前段之規定，併予宣告沒收銷燬之。原審依刑事訴訟法第四百四十九條
    第一項前段、第三項、第四百五十條第一項，毒品危害防制條例第十一條第二項
    、第十八條第一項前段，刑法第十一條前段（原審漏載前段）、第四十一條第一
    項前段，罰金罰鍰提高標準條例第二條規定，量處被告拘役五十日，並諭知易科
    罰金折算標準，認事用法，均屬適當，並無違誤，且原審量刑亦甚寬仁，被告上
    訴意旨再稱並未持有毒品云云，提起上訴，指摘原判決不當，非有理由，應予駁
    回。
據上論斷，應依刑事訴訟法第四百五十五條之一第三項、第三百六十八條，判決如主
文。
本案經檢察官黃東焄到庭執行職務
中      華      民      國    九十二    年      七      月      八      日
                                         臺灣臺北地方法院刑事第六庭
                                             審判長法  官  黃程暉
                                                   法  官  黃雅芬
                                                   法  官  吳秋宏
右正本證明與原本無異
本判決不得上訴
                                                   書記官  張華瓊
中      華      民      國    九十二    年      七      月      八      日
附錄本案論罪科刑法條全文：
毒品危害防制條例第十一條：
持有第一級毒品者，處三年以下有期徒刑、拘役或新臺幣五萬元以下罰金。
持有第二級毒品者，處二年以下有期徒刑、拘役或新臺幣三萬元以下罰金。
持有專供製造或施用毒品之器具者，處一年以下有期徒刑、拘役或新臺幣一萬元以
  下罰金。
毒品危害防制條例第十八條：
查獲之毒品及專供製造或施用毒品之器具，不問屬於犯人與否，均沒收銷燬之。但
  合於製藥或研究之用者，得不予銷燬。
前項合於醫藥或研究用毒品或器具之管理辦法，由法務部會同行政院衛生署定之。


司法院資訊處製作；財團法人民間司法改革基金會備份。
